臺灣苗栗地方法院宣示判決筆錄　　　　　 96年度訴字第259號
公　訴　人　臺灣苗栗地方法院檢察署檢察官
被　　　告　甲○○
　　　　　　　　　　號4樓
指定辯護人　本院公設辯護人　庚○○
上列被告因詐欺案件（起訴案號：95年度偵字第5946號、第6142
號，96年度偵字第9 號、第1089號、第1234號），本院於中華民
國96年9 月27日下午4 時許，在本院第1 法庭宣示判決，出席職
員如下：
法官起立朗讀判決主文、犯罪事實要旨、處罰條文、附記事項，
及告以上訴限制、期間並提出上訴狀之法院，且諭知記載其內容
：
一、主  文：
    甲○○幫助犯詐欺取財罪，累犯，處有期徒刑陸月，如易科
    罰金，以新臺幣壹仟元折算壹日，減為有期徒刑參月，如易
    科罰金，以新臺幣壹仟元折算壹日。
二、犯罪事實要旨：
（一）甲○○前因施用毒品案件，經法院判處有期徒刑6 月確定
      ，於民國91年8 月18日執行完畢。
（二）詎甲○○猶不知悔改，基於幫助詐騙集團犯罪之犯意，於
      95年9 月間某日，在臺北市○○路，以新臺幣（下同）5
      千元之價格，出售甲○○自己原所申設之臺北青年郵局第
      00000000000000號存簿、提款卡及密碼等帳戶資料予綽號
      「阿賢」之成年男子。
（三）乙○○（業已審結，於96年8 月16日宣判）夥同綽號小楊
      、阿智、小虎、小猴、小么及阿成等人，共同基於意圖為
      自己不法之所有，且以犯詐欺為常業之犯意聯絡，自94年
      2 月間起，至95年12月7 日被警查獲止，在大陸地區虛設
      「匯豐公司」實施詐騙，並以下列詐騙方法對臺灣地區民
      眾詐騙財物：由乙○○自大陸地區○○○路電話，並透過
      撥接器撥打被害人電話，佯稱是臺灣東森民調中心，受委
      託辦理抽獎活動，並向被害人索取個人資料，事後佯稱澳
      門理得律師事務樓且寄發抽獎有關之通知，以取信被害人
      ，再以電話與被害人聯絡告知抽中獎金或高級衛浴設備，
      但須先繳付稅金，再指示被害人將款項匯入指定之人頭帳
      戶內，並立即提領匯入之款項進行分贓，以牟取不法財物
      。乙○○自己總計撥打詐騙電話，予己○○○、丙○○、
      丁○○（住苗栗縣後龍鎮）等人（己○○○因而受騙，於
      95年9 月26日、95年9 月27日，分別匯款13萬元、3 萬元
      至甲○○上述帳戶內；丙○○因而受騙，於95年9 月26日
      ，匯款25200 元至甲○○上述帳戶內），至少有1 千名以
      上，其中詐騙成功者有1 百人次以上，總計詐得款項約有
      1 千萬元以上，乙○○於每次所提領款項中得抽取約1成
      之金額，個人獲取不法財物約90餘萬元。戊○○（業已審
      結，於96年8 月16日宣判）自95年5 月間起，至95年12月
      7 日被警查獲止，因受乙○○邀約，而與乙○○共同基於
      意圖為自己不法之所有之犯意聯絡，負責購買人頭帳戶資
      料及提領款項，除提供自己所申設之中華郵政公司第0000
      0000000000000 號帳戶資料，並使用乙○○提供之蘆洲郵
      局第00000000000000號帳戶資料外，另以郵局帳戶資料為
      新台幣1 萬5 千元，銀行帳戶資料為6 千元之價格，向龔
      盟仁（由檢察官另案偵辦）買入至少包括甲○○所設立之
      上述帳戶，及周明翰所申設之臺北瑩橋郵局第0000000000
      0000號存簿、提款卡及密碼、陳俊村所申設之中和郵局第
      00000000000000號存簿、提款卡及密碼、陳正奇所申設之
      中和郵局第00000000000000號存簿、提款卡及密碼、廖仁
      義所申設之頭份斗煥坪郵局第00000000000000號存簿、提
      款卡及密碼等帳戶資料，戊○○並負責提領被害人匯入之
      相關款項，先抽取提領款項中之1 成金額，再將餘款交予
      乙○○（亦抽取款項之1 成金額），餘款再透過賴慧嬌、
      吳秋連、姜明慧、吳晨瑋等人頭帳戶轉匯予小楊等詐騙集
      團成員分贓。嗣於95年12月7 日上午7 時30分許起，分別
      經警在臺北市○○街75巷2 弄2 號3 樓乙○○住處、臺北
      縣新店市○○路○ 段108 號7 樓愛家賓館即戊○○工作處
      所、臺北縣深坑鄉○○街22巷19號8 樓戊○○住處實施搜
      索，而循線查獲。
三、處罰條文：
    刑法第30條第1 項前段、第2 項、第339 條第1 項、第47條
    第1 項、第41條第1 項前段，刑法施行法第1 條之1 ，中華
    民國九十六年罪犯減刑條例第2 條第1 項第3 款、第7 條、
    第9 條，判決如主文。
四、協商判決除有刑事訴訟法第455 條之4 第1 項第1 款於本訊
    問程序終結前，被告撤銷協商合意或檢察官撤回協商聲請者
    ；第2 款被告協商之意思非出於自由意志者；第4 款被告所
    犯之罪非第455 條之2 第1 項所定得以協商判決者；第6 款
    被告有其他較重之裁判上一罪之犯罪事實者；第7 款法院認
    應諭知免刑或免訴、不受理者情形之一，及違反同條第2 項
    「法院應於協商合意範圍內為判決；法院為協商判決所科之
    刑，以宣告緩刑或2 年以下有期徒刑、拘役或罰金為限」之
    規定者外，不得上訴。
五、如有前項得上訴之情形，若不服本件判決，得自收受判決筆
    錄送達之日起10日內，向本院提出上訴書狀，上訴於第二審
    法院。
中　　華　　民　　國　　96　　年　　9 　　月　　27　　日
                  臺灣苗栗地方法院刑事第三庭
                            書記官　許千士
                            法　官　呂曾達
以上正本係照原本製作。
                            書記官　許千士
中　　華　　民　　國　　96　　年　　9 　　月　　27　　日
